臺灣花蓮地方法院刑事判決           100年度交簡上字第25號
上  訴  人
即  被  告  徐志豪
上列上訴人即被告因過失傷害案件，不服本院中華民國100年5月
24日100年度花交簡字第212號刑事簡易判決（聲請簡易判決處刑
案號： 100年度偵字第1023號），提起上訴，本院管轄之第二審
合議庭判決如下：
    主  文
上訴駁回。
徐志豪緩刑貳年。
    事實及理由
一、本案經本院審理結果，認原審以上訴人即被告徐志豪犯刑法
    第284條第1項前段之過失傷害罪，事證明確，判處被告拘役
    55日，如易科罰金，以新臺幣（下同）1,000元折算1日等情
    。經核認事用法均無違誤，量刑亦稱妥適，應予維持，並引
    用原審判決書記載之事實、理由及證據。
二、被告上訴意旨略以：伊當時因患有重大疾病，一直在臺中中
    國醫藥學院住院治療，未能即時與告訴人顏朝欣洽談和解，
    雙方已於100年6月15日達成和解，已獲得告訴人體諒，告訴
    人也具狀撤回告訴，被告現無法工作，龐大醫藥費全靠妻子
    1個月2萬元的收入支應，還有1個3歲小孩需要扶養，希望從
    輕量刑等語。
三、按法官於有罪判決中，究應如何量處罪刑，係實體法賦予審
    理法官裁量之刑罰權事項，法官行使此項裁量權，自得依據
    個案情節，參諸刑法第57條所定各款犯罪情狀之規定，於該
    法定刑度範圍內，基於合義務性之裁量，量處被告罪刑；法
    官為此量刑之裁量權時，除不得逾越法定刑或法定要件外，
    尚應符合法規範之體系及目的，遵守一般有效之經驗及論理
    法則等法原則，亦即應兼顧裁量之外部及內部性，如非顯然
    有裁量逾越或裁量濫用之違法情事，自不得任意指摘為違法
    ；是量刑之裁量權，乃憲法所保障法官獨立審判之核心，法
    院行使此項裁量權，亦非得以任意或自由為之，仍應受一般
    法律原理原則之拘束，即仍須符合法律授權之目的、法律秩
    序之理念、國民法律感情及一般合法有效之慣例等規範，尤
    其應遵守比例原則及平等原則之意旨，否則即可能構成裁量
    濫用之違法；亦即如非有裁量逾越或裁量濫用之明顯違法情
    事，自不得擅加指摘其違法或不當，即使上級法院對下級法
    院裁量權之審查，亦應同此標準，此不僅在保障法官不受任
    何制度外之不當干涉，更保障法官不受制度內的異質干涉，
    此方符憲法第80條所宣示獨立審判之真義。經查，本案原審
    已審酌被害人所受傷害程度，被告就本件車禍發生之過失情
    節、犯後已承認犯行、尚未與告訴人達成和解等一切情狀，
    所量處之刑度，既無顯然可認已失公平或其他不當裁量之情
    事，此部分即不得任意指摘為違法，被告請求從輕量刑，為
    無理由，應予駁回。
四、末查，本案被告於收受原審判決後，於100年6月15日始與告
    訴人在花蓮縣花蓮市調解委員會達成調解，告訴人並於翌日
    向本院具狀撤回本件告訴等情，有撤回告訴狀、花蓮縣花蓮
    市調解委員會調解筆錄影本各 1份附卷可證。而被告前未曾
    受有期徒刑以上刑之宣告，有臺灣高等法院被告前案紀錄表
    1 份在卷可稽，本院認其經此偵、審程序之教訓，當知所警
    惕，而無再犯之虞，且業與告訴人成和解，頗具悔意，是上
    開對被告所宣告之刑，以暫不執行為適當，爰併諭知緩刑 2
    年，用啟自新。
據上論斷，依刑事訴訟法第455條之1第 1項、第3項、第368條、
第373條，刑法第74條第1項第1款，判決如主文。
本案經檢察官張立中到庭執行職務。
中    華    民    國    100    年    9    月    6    日
                  刑事第三庭   審判長法官 李世華
                                     法官 吳育汝
                                     法官 許乃文
上列正本證明與原本無異。
本件不得上訴。
中    華    民    國   100    年    9     月    6     日
                                     書記官